Luiz Henrique

Product Designer • Interaction Designer

henrickluiz27@gmail.com

+55 (81) 98913-4379

<u>h</u>

https://uxluiz.webflow.io/

n linkedin.com/in/lhgms

Designer de produto especializado em construir e gerenciar equipes de design, melhorando a experiência do usuário por meio da colaboração com os stakeholders. Ampla experiência trabalhando com diversas empresas e produtos em diferentes setores, incluindo finanças e gestão industrial.

PROFESSIONAL EXPERIENCE

Lit Collective Dec 2021 - Present

Product Designer

Atualmente, sou responsável por liderar e executar todas as etapas do processo de design, desde a concepção inicial do problema até a entrega e refinamento dos produtos.

- $\boldsymbol{\cdot}\,$ Mentorar time de estagiários nos processos e etapas de design
- $\cdot\,$ Mentorar time de Juniores em todos os processos e etapas de design
- · Resposável por aplicar estratégia de UX
- · Visual Designer
- · Execução de Workshops focados em experiência do usuário

Foton Tech Aug 2021 - Dec 2021

Product Designer

Na FotonTech, meu principal foco foi atender às demandas de design visual, adquirindo vasta experiência em todo o processo de criação de plataformas para web2 e web3. Trabalhei em diversos projetos, desde a concepção de interfaces para instituições financeiras até a criação de Landing Pages para lançamentos de produtos e NFTs.

- · Responsável pela criação de interfaces e StyleGuides de ponta a ponta
- · Responsável por executar análises e consultorias de UX em produtos.

UX Content Jun 2021 - Aug 2021

Intern - UX/UI Design

Minha experiência na UXContent foi enriquecedora em termos de aprendizado e crescimento pessoal, permitindo-me desenvolver habilidades técnicas e interpessoais que continuam sendo extremamente relevantes até hoje. Colaborei de perto com uma designer sênior, envolvendo-me em todas as fases de construção de dois produtos, o que me proporcionou uma visão abrangente do processo.

EDUCATION

Projeto UX 2021

Treinamento de UX

O treinamento no projeto de UX foi cheio de aprendizado, a proposta foi passar por todas as etapas de pesquisa para um produto digital, desde a descoberta até a entrega final do protótipo. Realizei entrevistas com potenciais usuários reais para uma ideia de produto pessoal.

Ul Boost 2021 Treinamento de Ul

Na UIBoost, desenvolvi minhas habilidades em Design Visual. Interagindo com etapas de construção de baixa e alta fidelidade, documentação como Design Systems ou Style Guides e executando testes rápidos construindo protótipos avançados.

Cruzeiro do Sul 2020 - Present

Design Tecnólogo

Cruzeiro do Sul é uma universidade que oferece o curso tecnológico em Design Gráfico. Ensinando os fundamentos da área e toda a história por trás do que fazemos. Além disso, exercitamos a técnica de construção de materiais gráficos usando Photoshop e Illustrator.

HABILIDADES

Estratégia de Produto

Definição de Padrões de UI

Gerenciamento de Stakeholders

Market Research Handoff Design Thinking
Testes de usabilidade

Treinamento de UX Pesquisas com usuários

FERRAMENTAS Figma Miro Asana Clickup Notion Craft Height